# 关于逆流交易合并分录的问题

提问人：yamingding 时间：2019-12-12 11:20:28
甲持有乙 20%股份，是乙的联营企业，乙将账面价值 600 的存货以 1000卖给甲，有 400 的未实现损益，乙当期期末账面净利润为 800 ，截止当期期末甲卖出了 70% 的存货。
甲个别财务报表分录： 合并财
务报表应该抵消的分录为：
借：长期股权投资——损益调整 160 借：营业收
入 1000 （乙）*20%=200
贷：投资收益 160 贷：
营业成本 600 （乙）*20%=120
调整： 营
业成本 280 （甲）*20%=56
借：投资收益 24 存
货 120 （甲）*20%=24
贷：长期股权投资——损益调整 24 乙在甲合并
财务报表中应表现为
借：投资收益 80
贷：营业成本 56
存货 24
因此结合个别报表中的调整分录合并报表中应编写分录为：
借：长期股权投资 24
投资收益 56
贷：营业成本 56
存货 24
请各位大神告诉我，为什么书上没有调甲已卖出存货的营业成本呢？？

回答人：chenyiwei
你的理解是合理的，对已实现的逆流交易损益，在合并报表层面也应当调整，即调整投资方因该项逆流交易而虚增的营业成本：400*70%*20%=56. 这个结果是符合 “单行合并” 的概念和原则的。